臺灣臺中地方法院刑事判決　　　　　　 100年度簡上字第61號
上　訴　人
即　被　告　魏國勛
上列上訴人因業務侵占等案件，不服本院臺中簡易庭99年度中簡
字第3307號中華民國99年12月16日第一審簡易判決（聲請案號：
臺灣臺中地方法院檢察署99年度偵字第19621號），提起上訴，
本院判決如下：
    主  文
上訴駁回。
魏國勛緩刑貳年，並應履行如附表所示之事項。
    犯罪事實及理由
一、本案經本院合議庭審理結果，認第一審簡易判決之認事用法
    及量刑均無不當，應予維持，除檢察官聲請簡易判決處刑書
    犯罪事實欄一第4、5行「在該洗車場將客人所交付由其代收
    之現金新臺幣（下同）6000元及1萬600元予以侵占入己」，
    應更正為「自洗車場收銀臺之抽屜取走，由其自客戶處所代
    收之新臺幣（下同）6000元及1萬600元，而予以侵占入己」
    外，其餘引用臺灣臺中地方法院檢察署檢察官聲請簡易判決
    處刑書及本院第一審刑事簡易判決書之記載（如附件所示）
    。
二、上訴意旨略以：被告於警詢及偵查中對於自己之所為均坦承
    不諱，並無犯後態度不佳之情事，且其所侵占及竊取之金額
    分別為6000元、1萬600元及221元總計為1萬6821元，是原審
    判處被告分別為有期徒刑6月、6月及2月，合併執行9月，實
    屬過重等語。
三、按關於刑之量定，係實體法上賦予法院得為自由裁量之事項
    ，苟已斟酌刑法第57條各款所列情狀，而未逾越法定刑度，
    或濫用其權限，即不得任意指摘為違法，最高法院72年臺上
    字第6696號、75年臺上字第7033號判例均可參照。且在同一
    犯罪事實與情節，如別無其他加重或減輕之原因，下級審法
    院量定之刑，亦無過重或失輕之不當情形，則上級審法院對
    下級審法院之職權行使，原則上應予尊重（最高法院85年度
    臺上字第2446號判決參照）。經查：本件被告所犯之刑法第
    336條第2項業務侵占罪及第320條第1項普通竊盜罪，法定本
    刑分別為「6月以上5年以下有期徒刑，得併科3千元以下罰
    金」、「5年以下有期徒刑、拘役或5百元以下罰金」，被告
    所為並無任何值得憫恕之情狀，故原審依據被告素行及本案
    所犯具體情節，依其職權行使，於法定刑度內分別就2次業
    務侵占犯行量處最低法定刑度有期徒刑6月、6月，就竊盜犯
    行量處有期徒刑2月，定應執行刑有期徒刑9月，並諭知以新
    臺幣1000元折算1日之易科罰金折算標準，要無任何罪刑顯
    不相當之處，實難謂原審有何違法失當可言。是本院審酌上
    情，認原審量處被告刑度及諭知如易科罰金之折算標準，業
    已依刑法第57條各款規定予以斟酌，堪屬允當。被告上訴請
    求從輕量刑云云，為無理由，應予駁回。惟被告未曾因故意
    犯罪受有期徒刑以上刑之宣告，有臺灣高等法院被告前案紀
    錄表乙份在卷可稽，其素行尚佳，而因一時失慮，致罹刑章
    ，犯罪後已坦承犯行，並於原審判決後與告訴人即被害人劉
    兆裕達成和解，有被告所提出之和解書乙份附卷可參，足認
    被告已有悔意，被告經此教訓，當知警惕而信無再犯之虞，
    本院綜核各情，認所宣告之刑，以暫不執行為適當，爰依刑
    法第74條第1項第1款規定，併予宣告緩刑2年，以啟自新。
    另按刑罰之目的固有處罰行為人之意義，惟依現今通行之概
    念係重在教育，並非重在懲罰，本案被告前未曾受有期徒刑
    以上刑之宣告，有臺灣高等法院被告前案紀錄表乙份附卷可
    憑，其因一時疏忽，致罹刑章，於犯後已坦承犯行，且於本
    院審理時已與告訴人達成調解，已如前述，被告經此偵、審
    程序及罪刑之宣告，應知所警惕而信無再犯之虞，本院因認
    被告所受宣告之刑以暫不執行為適當，爰併予宣告緩刑2年
    ，以啟自新。末按緩刑宣告，得斟酌情形，命犯罪行為人向
    被害人支付相當數額之財產或非財產上之損害賠償，刑法第
    74條第2項第3款亦有明定；為確保被告於緩刑期間，能按上
    開和解書所承諾之賠償金額以及付款方式履行，以確實收緩
    刑之功效，爰依前揭規定，依上開和解書所載諭知被告應履
    行如附表所示之事項。
據上論斷，應依刑事訴訟法第455條之1第1項、第3項、第368條
，第74條第1項第1款、第2項第3款、第3項，判決如主文。
中    華    民    國    100   年     3    月    3    日
                        臺灣臺中地方法院刑事第十三庭
                            審判長法  官  吳幸芬
                                  法  官  戴嘉慧
                                  法  官  劉麗瑛
以上正本證明與原本無異。
不得上訴。
                                  書記官  王玟
中    華    民    國    100   年     3    月    3    日
附表：
（本院依刑法第74條第2項第3款之規定，命被告履行之事項）
┌──────────────────────────┐
│被告魏國勛應給付被害人劉兆裕新臺幣（下同）3萬元，賠 │
│償被害人劉兆裕之損失。被害人劉兆裕同意被告魏國勛繼續│
│在被害人劉兆裕所經營之「金嗄嗄洗車場」工作。被告魏國│
│勛同意每月薪資中由被害人劉兆裕扣除5000元（自民國100 │
│年1 月1日起至同年6月30日止，共計6個月），作為本和解 │
│書之賠償金。如被告魏國勛於和解書所約定之賠償金未清償│
│完畢前離職，未清償之金額視為全部到期。              │
├──────────────────────────┤
│備註：                                              │
│一、依刑法第74條第4項規定，上開本院命被告支付被害人 │
│    之損害賠償，得為民事強制執行名義。              │
│二、依刑法第75條之1第1項第4款規定，被告違反本院所定 │
│    上開命其履行之事項情節重大，足認原宣告之緩刑難收│
│    預期效果，而有執行刑罰之必要者，得撤銷其緩刑宣告│
│    。                                              │
└──────────────────────────┘